Contact

jimmypgomes@icloud.com

www.linkedin.com/in/jimmy-paivagomes-140560321 (LinkedIn)

Top Skills

Leadership
Military Weapons Handling
Command

Jimmy Paiva Gomes

Auditor Fiscal de Tributos Estaduais de Roraima

Boa Vista, Roraima, Brazil

Summary

Sou graduado em ciências navais pela Escola Naval, especializado em Operações Anfíbias, tendo atuado como Oficial de carreira da Marinha em funções de comando de frações (pelotão e bateria de artilharia).

Por desejo de projeção pessoal, fui aprovado para o cargo de Auditor Fiscal de Tributos Estaduais de Roraima, cargo que atualmente exerço.

Amante do conhecimento e autodidata por longo tempo, tenho atuado em áreas de projetos de TI e de cruzamentos de dados na SEFAZ, bem como em análises de dados econômicos e orçamentários, além das atribuições clássicas de fiscalização e auditoria fiscal.

Almejo a migração profissional para o setor financeiro, em caráter complementar, a fim de aprimorar minha expertise em ciência de dados (especificamente as habilidades em estatística e matemática aplicada) obtida por meio da leitura de livros e estudos como autodidata.

Experience

Secretaria da Fazenda de Roraima Auditor Fiscal de Tributos Estaduais March 2022 - Present (3 years 3 months) Boa Vista, Roraima, Brazil

Exerço o cargo de Auditor Fiscal de Tributos Estaduais em Roraima, atuando na área de análise de dados oriundos de documentos fiscais e de execução orçamentária.

Corpo de Fuzileiros Navais Oficial das Forças Armadas - Artilharia January 2019 - March 2022 (3 years 3 months)

Page 1 of 2

Rio de Janeiro, Rio de Janeiro, Brazil

Exerci cargo de Oficial de Carreira como Segundo-Tenente e Primeiro-Tenente no Corpo de Fuzileiros Navais, no Batalhão de Artilharia de Fuzileiros Navais (BtlArtFuzNav).

Nesse meio, fui Comandante da Linha de Fogo, realizando o comando de militares da Linha de Fogo de uma Bateria de Obuseiros 105mm, tendo realizado a chefia/liderança de aproximadamente 40 militares e obtido experiência em direção/chefia em ambientes de maior pressão psicológica/ física.

Education

Escola Naval

Bacharelado, Corpo de Fuzileiros Navais - Habilitação em Eletrônica · (January 2014 - December 2018)